【裁判字號】    95,簡上,128
【裁判日期】    950725
【裁判案由】    竊盜
【裁判全文】
臺灣臺北地方法院刑事判決             95年度簡上字第128號
公  訴  人  臺灣臺北地方法院檢察署檢察官
上  訴  人
即被  告    甲○○
上列上訴人因竊盜案件，不服本院中華民國95年4月27日95年度
簡字第1090號第一審判決（聲請簡易判決處刑案號：臺灣臺北地
方法院檢察署95年度偵字第6474號），提起上訴，本院管轄第二
審之合議庭判決如下：
    主      文
原判決撤銷。
甲○○竊盜，處有期徒刑參月，如易科罰金，以銀元佰元即新
台幣玖佰元折算壹日。緩刑參年。
    事      實
一、甲○○無前科紀錄，原為位於臺北市○○區○○路67號地下
    一樓「鬥牛士牛排館」之員工，後因故離職，而於民國95年
    3月7日晚間前往上揭「鬥牛士牛排館」歸還保全卡及鑰匙，
    並與同事閒聊及相約於店打烊一起外出。至同晚該店打烊無
    人在店內後，甲○○因事先得知該牛排館在地下室後方的逃
    生門無法關閉，竟起貪念，基於意圖為自己不法所有之犯意
    ，於同晚10時40分許由該牛排館之逃生門侵入（無故侵入建
    築物部分未據告訴），徒手拉扯打開該店之保險箱（雖該保
    險箱把手已損壞，無法回復正常，然毀損部分未據告訴），
    竊取置於該保險箱內之棕色手提包1只（內有現金新臺幣【
    下同】12,500元），雖其於行竊時業已觸動保全系統，然其
    仍竊取之，並於得手後逃逸。嗣經保全公司通知該店之領班
    乙○○報警處理，為警會同乙○○調閱上址大樓之監視錄影
    帶後，發現係該店離職員工甲○○所為，乙○○即依警方之
    指示以電話聯絡甲○○，甲○○於電話中即已坦承竊盜，並
    同意歸還所竊得之棕色手提包，後即依約前往臺北市萬華區
    ○○○路80號7-ELEVEN便利商店前將該手提包歸還予乙○○
    ，及隨同乙○○於翌（8）日凌晨0時35分返回「鬥牛士牛排
    館」，而為警查獲。
二、案經臺北市政府警察局萬華分局報請臺灣臺北地方法院檢察
    署檢察官偵查後聲請簡易判決處刑。
    理      由
一、上開事實，業據被告甲○○於警詢、偵訊及本院審理中坦承
    不諱，核與證人乙○○於警詢所證述之情節相符，並有台北
    市政府警察局萬華分局扣押筆錄、贓物認領保管單1紙、監
    視錄影帶翻拍照片3張、現場照片及贓物照片共3張等在卷可
    稽，足見被告出於任意性之自白核與事實相符，應堪採信。
    至於被告曾辯稱其為自首一節，因如前所述，本件係警方會
    同證人乙○○調閱上址大樓之監視錄影帶後，發現係被告所
    為，才由證人乙○○聯絡被告，被告顯非係在警方未察覺其
    為犯罪人之前而主動到案，是不符合自首之要件，其所辯即
    不足採信。綜上所述，本案事證已臻明確，被告之前開犯行
    已堪認定，應予依法論科。
二、核被告之所為，係犯行為時刑法第320條第1項之竊盜罪。原
    審以被告罪證明確，予以論罪科刑，雖屬卓見；惟查刑法部
    分條文於94年2月2日修正公布，並於被告犯罪後之95年7月1
    日施行，又刑法施行法亦於95年6月14日修正，增訂第1條之
    1規定：「中華民國九十四年一月七日刑法修正施行後，刑
    法分則編所定罰金之貨幣單位為新臺幣。九十四年一月七日
    刑法修正時，刑法分則編未修正之條文定有罰金者，自九十
    四年一月七日刑法修正施行後，就其所定數額提高為三十倍
    。但七十二年六月二十六日至九十四年一月七日新增或修正
    之條文，就其所定數額提高為三倍。」，而按犯罪後刑罰法
    律修正後新舊法比較適用，於實務上計建有下列原則：(一)比
    較新舊法，應就罪刑有關法定加減原因等一切情形, 綜合其
    全部之結果而為比較, 再適用有利於行為人之法律處斷 (88
    年台上字第5840號)。(二)須行為時法與裁判時法均有處罰，
    始有刑法第二條第一項之比較適用新、舊法（88年台上字第
    7013號）。(三)倘新、舊法均有處罰，而新法之適用範圍較諸
    舊法有所限制時，必其行為同時符合修正後之法律所規定之
    犯罪構成要件，始有刑法第二條第一項但書之適用（92年台
    上字第4238號）。(四)再者比較新舊法之結果，應全部適用舊
    法或新法，不得割裂適用（87年台非字第400）。故經比較
    適用結果後，即應全部適用舊法或全部適用新法。經綜合比
    較本件被告所犯之竊盜罪，分別依修正前及修正後之刑法條
    文論處之結果，因刑法第320條第1項規定有罰金刑，依上開
    刑法施行法第1條之1規定，雖改以新台幣為罰金之單位並提
    高三十倍，惟因修正前之罰金單位為銀元，與新台幣之折算
    比例為三比一，又因前刑法分則有關條文罰金之倍數，亦經
    修正前罰金罰鍰提高標準條例提高為十倍，因而依修正後之
    刑法施行法第1條之1規定提高三十倍，就罰金之最高額而言
    ，實與修正前罰金之最高額相同，惟罰金之最低額部分，因
    刑法第33條第5款業經修正，罰金最低額由銀元一元以上提
    高為一千元以上，並以百元為單位，因而以修正前之法律有
    利於被告。又刑法第41條第1項前段有關易科罰金之折算標
    準，亦由原先之銀元三百元、二百元、一百元（即新台幣九
    百元、六百元、三百元）折算一日，修正為新台幣一千元、
    二千元、三千元折算一日，亦以修正前之法律較有利於被告
    。是本件以修正前之刑法較有利於被告，應整體適用修正前
    之刑法及修正前之罰金罰鍰提高標準條例第1條前段。又刑
    罰之量定，固屬法院自由裁量之職權行使，然刑事審判之量
    刑，在於實現刑罰權之分配的正義，故法院對科刑判決之被
    告量刑，應符合罪刑相當原則，使罰當其罪，以契合人民之
    法律感情，此所以刑法第57條明定科刑時應審酌一切情狀，
    尤應注意該條所列各款情形，以為科刑輕重之標準（最高法
    院92 年台上字第3268號判決意旨參見）。原審審酌被告犯
    罪之情狀，判處被告有期徒刑五月，惟被告於本院審理時，
    業已被害人達成和解，並賠償被害人65,000元，此有和解書
    在卷可稽，原審未及審酌被告此犯罪後之態度，被告以原審
    判決過重自屬有理，應將原判決撤銷改判，爰審酌被告無前
    科紀錄，素行尚可，其係因一時起貪念，犯罪手段尚稱溫和
    ，所竊取之財物僅有現金12,500元及1只手提包，價值並非
    甚高，且其於領班乙○○打電話聯絡時，即已坦承竊盜並表
    示要歸還所偷竊之財物，後並迅速依約歸還，其犯後態度確
    實良好等情狀，依修正前之刑法判處如主文所示之刑，並諭
    知易科罰金之折算標準。末查被告前未曾受有期徒刑以上刑
    之宣告，有臺灣高等法院被告前案紀錄表1份附卷可稽，其
    因一時失慮，致犯本罪，且犯後已坦承犯行，並已與被害人
    「鬥牛士牛排館」達成和解，且已依約給付賠償金65,000元
    ，有被告提出之和解書及收據各1份（均影本）在卷可稽，
    足見被告確有悔意，本院認其經此次偵審程序及科刑之教訓
    後，當知所警惕，應無再犯之虞，因認其所受宣告之刑，以
    暫不執行為適當，爰依修正後之刑法第74條第1項第1款（依
    最高法院決議，緩刑應逕適用新法）之規定，併予宣告緩刑
    三年，以啟自新。
據上論斷，應依刑事訴訟法第455條之1第1項、第3項、第369條
第1項前段、第364條、第299條第1項前段，刑法第2條第1項前段
、第320條第1項、修正前刑法第41條第1項前段、刑法第74條第
1項第1款，修正前罰金罰鍰提高標準條例第1條前段、第2條，現
行法規所定貨幣單位折算新台幣條例第2條，判決如主文。
本案經檢察官楊仲萍到庭執行職務。
中    華    民    國    95    年    7     月    25    日
                  刑事第一庭  審判長法  官  陳興邦
                                    法  官  劉素如
                                    法  官  林春鈴
以上正本證明與原本無異。
不得上訴。
                                    書記官  羅欣宜
中    華    民    國    95    年    7     月    25    日
附錄本案論罪科刑法條全文
中華民國刑法第320條：
意圖為自己或第三人不法之所有，而竊取他人之動產者，為竊盜
罪，處五年以下有期徒刑、拘役或五百元以下罰金。
意圖為自己或第三人不法之利益，而竊佔他人之不動產者，依前
項之規定處斷。
前二項之未遂犯罰之。


司法院資訊處製作；財團法人民間司法改革基金會備份。
